最高法院民事判決　　　　　　　　　　　　　　　　　八十八年度台上字第八二號
　　上　訴　人　建和瀝青股份有限公司
　　法定代理人　陳聰謀
　　訴訟代理人　劉昌崙律師
　　被 上訴 人　永聖營造有限公司
　　法定代理人　莊淑瑾
右當事人間請求給付貨款事件，上訴人對於中華民國八十七年三月二十三日台灣高等
法院第二審更審判決（八十六年度上更(一)字第五三○號），提起上訴，本院判決如左
：
    主  文
上訴駁回。
第三審訴訟費用由上訴人負擔。
    理  由
本件上訴人主張：被上訴人於民國八十四年六月二十日向伊購買瀝青混凝土，伊已於
同年六、七月間依約交付貨物予被上訴人，惟被上訴人尚欠貨款新台幣（下同）二百
二十五萬七千七百九十元未為清償等情。爰依買賣關係，求為命被上訴人給付伊上開
金額並加付法定遲延利息之判決（上訴人上開請求其中超過一百四十八萬六千二百四
十七元本息部分，經原法院前審維持第一審所為上訴人敗訴之判決，駁回其上訴，未
據聲明不服，已告確定）。
被上訴人則以：系爭貨物非伊所買受，上訴人亦未交貨予伊等語，資為抗辯。
原審依審理之結果，以：上訴人主張之事實，固據其提出買賣合約書為證，並經證人
即運送貨物之司機潘宗明、賴金寬、林木、黃嘉彬及潘信義證稱有送貨至被上訴人
工地等語。被上訴人雖亦不爭執前揭合約書尾頁上伊公司及負責人印文之真正，惟否
認有向上訴人叫貨及收受貨物之事實，辯稱：被上訴人承作基隆市○○路路面維護工
程、西二十九、三十二碼頭廣場地面及水溝改善工程、瑪東農路路面處理工程中，關
於鋪設路面瀝青混凝土工程，均由訴外人懿麟有限公司負責承作，有關瀝青混凝土之
購買均由懿麟有限公司自行購買，及負擔貨款，被上訴人並不負責，而證人潘宗明、
賴金寬、林木、黃嘉彬及潘信義雖送貨至工地，均係交付與叫貨之懿麟有限公司工
地人員收受，並非交與被上訴人之職員等語。經查被上訴人所辯伊有與訴外人懿麟有
限公司間就前揭被上訴人承作基隆市○○路路面維護工程、西二十九、三十二碼頭廣
場地面及水溝改善工程、瑪東農路路面處理工程中，關於鋪設路面瀝青混凝土工程，
轉包予懿麟有限公司負責承作，並由懿麟有限公司自行負責材料之提供等約定，有被
上訴人提出之與懿麟有限公司間所簽訂之承攬契約三件為證。而證人即實際負責懿麟
有限公司業務人員吳振榮（即懿麟有限公司負責人張麗華之配偶）證稱被上訴人沒有
向上訴人買瀝青混凝土，係懿麟公司承包被上訴人公司之瀝青工程，由懿麟公司向上
訴人購買瀝青混凝土，本件貨款係懿麟公司所欠，與被上訴人公司無關等語。且上訴
人所提出之請款明細表上亦載明客戶為吳振榮（一審卷第六十一頁）。是被上訴人抗
辯，系爭瀝青混凝土係懿麟公司向上訴人訂購，且於上訴人派員送貨至工地時，由該
公司人員自行受領，應可採信。按買賣契約並不以訂明貨期，及訂立定式字據為要件
，系爭瀝青混凝土既係訴外人懿麟公司向上訴人訂購並受領貨物，則買受人即為懿麟
公司。被上訴人既未向上訴人訂購系爭瀝青混凝土，亦未收受該瀝青混凝土，則上訴
人本於買賣之法律關係，訴請被上訴人給付系爭貨款及其法定遲延利息，尚屬無據，
不能准許。並說明兩造其餘攻擊防禦方法及舉證，與本件判決結果不生影響，毋庸逐
一論究，爰維持第一審所為上訴人敗訴之判決，駁回其上訴，經核於法並無違背。上
訴論旨，仍執陳詞，並就原審取捨證據、認定事實之職權行使，指摘原判決不當，求
予廢棄，非有理由。至上訴人主張被上訴人與上訴人訂立之購買瀝青合約書，該合約
之首為被上訴人，合約之末署名被上訴人及懿麟公司，則系爭瀝青混凝土由懿麟公司
收受，被上訴人依民法第一百六十九條之規定，應成立表見代理，被上訴人亦應負授
權人之責任，否則交易安全難以維繫云云，核屬上訴人上訴三審後所提出之新攻擊方
法，本院依法不得斟酌，併此明。
據上論結，本件上訴為無理由，依民事訴訟法第四百八十一條、第四百四十九條第一
項、第七十八條，判決如主文。
中      華      民      國    八十八    年      一      月      十五    日
                              最高法院民事第二庭
                                  審判長法官  曾  桂  香
                                        法官  劉  延  村
                                        法官  徐  璧  湖
                                        法官  黃  秀  得
                                        法官  顏  南  全
      右正本證明與原本無異
                                              書  記  官
中      華      民      國    八十八    年      一      月    二十七    日
